【裁判字號】    97,台上,5034
【裁判日期】    971009
【裁判案由】    違反毒品危害防制條例
【裁判全文】
最高法院刑事判決            九十七年度台上字第五０三四號
上  訴  人  甲○○
                    樓（另案於台灣台北監獄執行中）
選任辯護人  趙元昊律師
            許瑞榮律師
上列上訴人因違反毒品危害防制條例案件，不服台灣高等法院中
華民國九十七年七月二十二日第二審判決（九十六年度上訴字第
四六八三號，起訴案號：台灣台北地方法院檢察署九十六年度偵
字第八九七八號），提起上訴，本院判決如下：
    主  文
原判決關於甲○○轉讓第一級毒品（二罪）罪刑部分均撤銷。
甲○○轉讓第一級毒品，累犯，處有期徒刑壹年貳月，減為有期
徒刑柒月；又轉讓第一級毒品，累犯，處有期徒刑壹年貳月，減
為有期徒刑柒月，應執行有期徒刑壹年。
原判決附表（壹）編號6、7關於甲○○販賣第一級毒品（二罪）
部分均撤銷，發回台灣高等法院。
其他上訴駁回。
    理  由
一、撤銷改判（轉讓第一級毒品二罪）部分
本件原判決認定上訴人甲○○前於民國八十七年間因施用毒品案
件，經台灣台北地方法院以八十八年度聲字第一０四０號裁定觀
察、勒戒後，認無繼續施用毒品傾向，經台灣台北地方法院檢察
署檢察官以八十七年度偵字第一四九八八號不起訴處分（一犯）
；再於八十九年間施用毒品案件，經台灣台北地方法院以八十九
年度毒聲字第一一九九號裁定送觀察、勒戒後（二犯），因認有
繼續施用毒品傾向，又以九十年度毒聲字第三九一號裁定令入戒
治處所施以強制戒治（嗣因其強制戒治屆滿三月成效經評定為無
繼續戒治之必要，再經同院以九十年度毒聲字第一九九五號裁定
停止戒治，所餘戒治期間，付保護管束），同時聲請簡易判決處
刑，經同院以九十年度簡字第五一一號刑事簡易判決判處有期徒
刑三月，如易科罰金，以銀元三百元折算一日，於九十一年五月
八日易科罰金執行完畢（於本案構成累犯）。詎上訴人仍不知悔
改，明知海洛因、甲基安非他命，分別為毒品危害防制條例第二
條第二項第一款、第二款所規定之第一、二級毒品，依法不得轉
讓，因與葉怡君交好，知悉葉怡君無資力購買毒品施用，竟基於
轉讓第一、二級毒品之犯意，於九十五年十一月間某日，在台北
市○○區○○路二十六巷三之一號四樓葉怡君住處，同時地無償
轉讓第一級毒品海洛因、第二級毒品甲基安非他命予葉怡君，供
其施用；復基於轉讓第一、二級毒品之犯意，於九十五年十二月
中旬某日，在上址同時地無償轉讓第一級毒品海洛因、第二級毒
品甲基安非他命予葉怡君，供其施用，前後共二次（另上訴人被
訴轉讓毒品海洛因、甲基安非他命予陳洺銘部分，經第一審判決
無罪，因檢察官未上訴已確定）等情。係以上開事實，業據上訴
人於原審審理中坦承不諱（見原審卷第八四、一八五、二０四頁
），核與證人葉怡君證述之情節大致相符（見原審卷第一八五頁
），上訴人之自白，堪予採信，為其所依憑之證據及理由。核上
訴人二次轉讓毒品海洛因、甲基安非他命之行為，均係犯毒品危
害防制條例第八條第一項轉讓第一級毒品罪、同條例第八條第二
項轉讓第二級毒品罪。上訴人分別各以一轉讓行為同時轉讓第一
、二級毒品，係一行為觸犯數罪名之想像競合犯，應依刑法第五
十五條之規定，從一重論以毒品危害防制條例第八條第一項之轉
讓第一級毒品罪。又上訴人有上開所述之前科，所受有期徒刑五
月之宣告於九十一年五月八日易科罰金執行完畢，有台灣高等法
院被告前案紀錄表在卷足憑，上訴人於五年以內故意再犯本件最
重本刑為有期徒刑以上之罪，均應依刑法第四十七條第一項之規
定論以累犯，並加重其刑。其先後二次轉讓之行為，犯意個別，
行為互殊，應分論併罰。檢察官此部分之上訴為有理由，因而撤
銷第一審以上訴人此部分之犯罪不能證明諭知其無罪不當之判決
，依上開法條規定，分別論上訴人以轉讓第一級毒品之罪（均為
累犯）二罪，並審酌上訴人犯罪之動機、目的、轉讓之次數，所
生之危害及犯罪後態度，分別各量處有期徒刑一年二月，原非無
見。惟上訴意旨以：中華民國九十六年罪犯減刑條例第七條規定
，依該條例應減刑之罪，未經判決確定者，於裁判時減其宣告刑
，依該規定裁判時，應於判決主文同時諭知其宣告刑及減得之刑
。本件依原判決事實之認定，上訴人係於九十五年十一月、十二
月間犯本件轉讓第一級毒品，累犯之罪二罪，屬該條例應減刑之
罪，原判決漏未減刑有不適用法則之違法云云，經核為有理由。
但原判決上開違誤，並不影響於此部分事實之認定，本院仍得據
以判決，爰將原判決關於上訴人轉讓第一級毒品（二罪）罪刑部
分撤銷，自為判決，依毒品危害防制條例第八條第一項、第二項
，刑法第十一條前段、第四十七條第一項、第五十五條、第五十
一條第五款等規定，分別論上訴人以轉讓第一級毒品之罪（均為
累犯）二罪，並審酌上訴人犯罪之動機、目的、轉讓之次數，所
生之危害及犯罪後態度，分別仍各量處有期徒刑壹年貳月，復依
中華民國九十六年罪犯減刑條例相關規定，分別予以減刑各為有
期徒刑柒月，並依法定其應執行之刑為有期徒刑壹年。
二、撤銷發回部分，即原判決附表（壹）編號6、7關於上訴人販
賣第一級毒品予姜仁杉（二罪）部分
本件原判決維持第一審關於原判決附表（壹）編號6、7上訴人販
賣第一級毒品予姜仁杉（二罪），分別論處上訴人此部分販賣第
一級毒品，累犯（二罪）各罪刑部分之判決，駁回上訴人此部分
在第二審之上訴，固非無見。
惟按證據雖已調查而其內容尚未明瞭者，即與未經調查無異，如
遽行判決，仍屬應於審判期日調查之證據未予調查，自非適法。
查原判決認定上訴人有原判決附表（壹）編號6、7關於上訴人販
賣第一級毒品予姜仁杉（二罪）部分之犯罪事實，係依憑上訴人
於偵查中坦承有於九十五年十月間起至九十六年四月間止，使用
門號0000000000號行動電話與他人聯繫，且如原判決附表（貳）
之監聽對話係其所言無誤（見偵查卷第十五頁）之自白，並以證
人姜仁杉於警詢時供稱：「我原本都是向綽號『大頭龍』男子購
買海洛因毒品，因綽號『大頭龍』被警方查獲，我才開始向『顯
明』購買海洛因」、「我於九十六年一月初起，即開始向他購買
第一級毒品海洛因施用……每包海洛因均為一千元（新台幣，下
同）不等，交易地點均在台北縣新店市○○路○段與大豐路口麥
當勞餐飲店前。我是以所持用之行動電話門號：0000000000號，
與他進行毒品交易；我最後一次向他購買第一級毒品海洛因，係
於九十六年四月中旬（正確日期不詳），交易地點同樣在該處，
我當天同樣以持用之電話與他所持用之行動電話門號0000000000
號聯絡後，以一千元價錢向他購買一包海洛因毒品」、「（問：
……實施通訊監察結果，發現你於九十六年三月二十八日十九時
三十七分許，曾以所持用之行動電話0000000000號，與他所持用
之行動電話0000000000號聯絡後，並於電話中稱處理三千元軟的
，相約在台南碗粿，是否屬實？）確實有此事。我當時係以三千
元價錢，要向他購買乙包海洛因施用」（見第一審卷一第一七七
、一七八頁）。證人姜仁杉已表示原判決附表（貳）所示通訊監
察譯文內容屬實，堪以佐證上訴人於原判決附表（壹）編號6、7
所示時、地販賣海洛因予姜仁杉之事實非虛，復指駁證人姜仁杉
於原審翻異前供改稱在警詢中迷迷糊糊始為上開陳述，係迴護上
訴人之詞，不足採信，雖已在判決理由內加以說明，但依證人姜
仁杉上開警詢所稱，其係以所持用之行動電話門號0000000000號
，與上訴人進行毒品交易，但原判決附表（貳）編號6 所示之行
動電話門號有二：一為0000000000號，一為0000000000號，且二
支行動電話與上訴人所持用之行動電話門號0000000000號之通話
時間，均為九十六年三月三十一日，其一為18：22，另一為19：
02，僅相差四十分；果爾，該0000000000號之行動電話，是否為
證人姜仁杉所有供與上訴人進行毒品交易，有無此部分事實，即
有疑問。又原判決附表（壹）編號7 所示販賣海洛因予姜仁杉之
時間為九十六年四月中旬，與原判決附表（貳）編號6 通訊監察
譯文內容所示之時間，亦不相一致，上訴人有無此部分販賣毒品
予姜仁杉之事實，亦有疑問。實情若何，自有再加調查、審認之
必要，揆之首開說明，難謂適法。上訴意旨指摘原判決附表（壹
）編號6、7關於上訴人販賣第一級毒品予姜仁杉（二罪）部分不
當，尚非全無理由，應認該部分有撤銷發回更審之原因。
三、上訴駁回部分，即原判決附表（壹）編號1、2、3、4、5、8
關於上訴人販賣第一、二級毒品部分
按刑事訴訟法第三百七十七條規定，上訴於第三審法院，非以判
決違背法令為理由，不得為之。是提起第三審上訴，應以原判決
違背法令為理由，係屬法定要件。如果上訴理由書狀並未依據卷
內訴訟資料，具體指摘原判決不適用何種法則或如何適用不當，
或所指摘原判決違法情事，顯與法律規定得為第三審上訴理由之
違法情形，不相適合時，均應認其上訴為違背法律上之程式，予
以駁回。本件上訴人上訴意旨略稱：（一）原判決附表（壹）之
犯罪行為係基於同一之販賣犯意為之，並具有反覆實行之特性，
屬集合犯，應以一罪論，原判決分論併罰違背法令。（二）原判
決未援引毒品危害防制條例第四條第一項、第二項之規定，有主
文與理由矛盾之違法。（三）原判決認上訴人販賣第一級毒品與
陳洺銘部分，係以陳洺銘稱：「我是以住處電話：（02）000000
00號，與他所持用之行動電話門號：0000000000、0000000000等
號聯絡後，約好在該處進行毒品交易」為依據，查與原判決認定
上訴人所有之行動電話門號：0000000000不同，有判決理由矛盾
之違法云云。
惟查原判決依憑上訴人不利於己之部分自白、證人陳洺銘、姜仁
杉、馮文田不利於上訴人之部分證言、台北市政府警察局中山分
局九十六年六月二十五日北市警中分刑字第09632427200 號函附
通訊監察書及如原判決附表（貳）所示（編號6 除外）之通訊監
察譯文、台灣高等法院被告全國前案紀錄表等證據，資以認定上
訴人有原判決事實欄所記載關於附表（壹）所示（編號6、7除外
）販賣第一、二級毒品部分之犯罪事實，因而維持第一審分別論
處關於上訴人販賣第一級毒品，均累犯（共五罪）各罪刑【如原
判決附表（壹）編號1、2、3、4、5 所示】之判決；又維持第一
審論處關於上訴人販賣第二級毒品，累犯罪刑【如原判決附表（
壹）編號8 所示】之判決，駁回上訴人此等部分在第二審之上訴
，已詳述其依憑之證據及認定之理由。對於上訴人否認有上開販
賣第一、二級毒品之犯行，辯稱：伊與陳洺銘、姜仁杉、馮文田
等人均係以合資方式購買毒品，並無販賣之故意云云；證人陳洺
銘於偵查及原審中改稱：其與上訴人合資購買，警詢時頭昏昏，
係警察提示應該怎麼講云云；證人姜仁杉於原審亦改稱在警詢時
迷迷糊糊，不知為什麼有上開陳述云云；證人馮文田於第一審及
原審審理中改稱：係調貨而非販賣云云；經綜合調查證據之結果
，認或不足採信，或係迴護上訴人之詞，不足為上訴人有利之認
定，分別在判決內加以指駁，並說明其證據取捨及判斷之理由。
原判決關於上訴人販賣第一、二級毒品部分，即原判決附表（壹
）編號1至5、8 部分，所為之論述，核與卷證資料相符，從形式
上觀察，並無違背法令之情形。按依刑法第五十六條修正理由之
說明，謂「對繼續犯同一罪名之罪者，均適用連續犯之規定論處
，不無鼓勵犯罪之嫌，亦使國家刑罰權之行使發生不合理之現象
。」「基於連續犯原為數罪之本質及刑罰公平原則之考量，爰刪
除有關連續犯之規定」等語，即係將本應各自獨立評價之數罪，
回歸本來就應賦予複數法律效果之原貌。因此，就刑法修正施行
後多次施用毒品之犯行，採一罪一罰，始符合立法本旨，為本院
最近所採之見解（本院九十六年度第九次刑事庭會議決議參照）
，原判決對本件上訴人多次販賣毒品之行為，採一罪一罰，於法
並無不合，上訴意旨（一）之指摘尚有誤會。又原判決係維持第
一審論處關於上訴人販賣第一、二級毒品，累犯各罪刑部分之判
決，駁回上訴人此等部分在第二審之上訴，論結欄自以援引刑事
訴訟法第三百六十八條為已足，上訴意旨（二）之指摘，亦有誤
解。次按認事採證、證據之取捨及證據證明力之判斷，俱屬事實
審法院之職權，茍無違背證據法則，自不能指為違法。又供述證
據前後雖有差異或矛盾，事實審法院非不可本於經驗及論理法則
，斟酌其他情形，作合理之比較，定其取捨，其就供述證據之一
部，認為真實者，予以採取，亦非法則所不許。因之，證人供述
之證據前後縱有差異，事實審法院依憑證人前後之供述證據，斟
酌其他證據，本於經驗法則與論理法則，取其認為真實之一部，
作為判斷之證據，自屬合法，不能謂所認與供述證據之部分不符
，即指判決有證據上理由矛盾之違法。原判決對於上訴人有販賣
第一級毒品予陳洺銘、姜仁杉及有販賣第二級毒品予馮文田，即
原判決附表（壹）編號1至5、8 部分之犯行，已說明其依憑之證
據及理由，對於上訴人此部分之辯解及證人陳洺銘、姜仁杉、馮
文田嗣後翻異前供之詞，認不可採，亦在判決內詳述其不予採納
之理由，屬原審得本於職權裁量之事項，已於判決內詳述其認事
採證及證據取捨、判斷之理由，為其職權之適法行使，並無上訴
意旨所指違背法令之情形，自不能指為違法。其餘上訴意旨指摘
部分，依其上訴理由書狀所載，或未依據卷內訴訟資料，具體指
摘原判決不適用何種法則或如何適用不當；或為單純事實之爭執
；或於原判決之主旨不生影響之事項任意指摘；或為原審已審酌
屬認事採證、證據取捨及判斷之範疇，為其職權之適法行使；或
事證已臻明確並無再為傳訊調查必要之裁量事項，亦無上訴意旨
所指違背法令之情形；揆之首開說明，應認原判決附表（壹）編
號1、2、3 、4、5、8 關於上訴人販賣第一、二級毒品部分之上
訴為違背法律上之程式，予以駁回。
據上論結，應依刑事訴訟法第三百九十八條第一項前段第一款、
第三百九十七條、第四百零一條、第三百九十五條前段，毒品危
害防制條例第八條第一項、第二項，刑法第十一條前段、第四十
七條第一項、第五十五條、第五十一條第五款，中華民國九十六
年罪犯減刑條例第二條第一項第三款、第七條，判決如主文。
中    華    民    國  九十七  年    十    月    九    日
                      最高法院刑事第二庭
                          審判長法官  莊  登  照
                                法官  黃  一  鑫
                                法官  許  錦  印
                                法官  張  春  福
                                法官  林  俊  益
      本件正本證明與原本無異
                                      書  記  官
中    華    民    國  九十七  年    十    月   十四   日
                                                      Ｑ
附錄本案論罪科刑法條：
毒品危害防制條例第八條：
轉讓第一級毒品者，處一年以上七年以下有期徒刑，得併科新台
幣一百萬元以下罰金。
轉讓第二級毒品者，處六月以上五年以下有期徒刑，得併科新台
幣七十萬元以下罰金。
轉讓第三級毒品者，處三年以下有期徒刑，得併科新台幣三十萬
元以下罰金。
轉讓第四級毒品者，處一年以下有期徒刑，得併科新台幣十萬元
以下罰金。
前四項之未遂犯罰之。
轉讓毒品達一定數量者，加重其刑至二分之一，其標準由行政院
定之。
原判決附表（壹）：
┌──┬────┬──────┬───┬────┬───┬─────┬────┬────┐
│編號│ 時  間 │   地  點   │ 對象 │ 毒品   │ 數量 │   金額   │通訊監察│有期徒刑│
│    │        │            │      │        │      │（新台幣）│  譯文  │(及沒收)│
├──┼────┼──────┼───┼────┼───┼─────┼────┼────┤
│ 1  │96.3.4  │台北縣新店市│陳洺銘│海洛因  │1公克 │1千元     │附表二編│15年3月 │
│    │        │三民路36號  │      │        │      │          │號1     │，所得1 │
│    │        │「中正國小」│      │        │      │          │        │千元沒收│
│    │        │前          │      │        │      │          │        │，如全部│
│    │        │            │      │        │      │          │        │或一部不│
│    │        │            │      │        │      │          │        │能沒收時│
│    │        │            │      │        │      │          │        │，以其財│
│    │        │            │      │        │      │          │        │產抵償之│
├──┼────┼──────┼───┼────┼───┼─────┼────┼────┤
│ 2  │96.3.5  │「全家便利商│陳洺銘│海洛因  │不詳  │2千元     │附表二編│15年3月 │
│    │        │店」地址不詳│      │        │      │          │號2     │，所得2 │
│    │        │            │      │        │      │          │        │千元沒收│
│    │        │            │      │        │      │          │        │，如全部│
│    │        │            │      │        │      │          │        │或一部不│
│    │        │            │      │        │      │          │        │能沒收時│
│    │        │            │      │        │      │          │        │，以其財│
│    │        │            │      │        │      │          │        │產抵償之│
├──┼────┼──────┼───┼────┼───┼─────┼────┼────┤
│ 3  │96.3.10 │台北市景美區│陳洺銘│海洛因  │不詳  │1千5百元  │附表二編│15年3月 │
│    │        │景文街72號  │      │        │      │          │號3     │，所得1 │
│    │        │「僑興戲院」│      │        │      │          │        │千5百元 │
│    │        │前          │      │        │      │          │        │沒收，如│
│    │        │            │      │        │      │          │        │全部或一│
│    │        │            │      │        │      │          │        │部不能沒│
│    │        │            │      │        │      │          │        │收時，以│
│    │        │            │      │        │      │          │        │其財產抵│
│    │        │            │      │        │      │          │        │償之    │
├──┼────┼──────┼───┼────┼───┼─────┼────┼────┤
│ 4  │96.3.14 │不詳        │陳洺銘│海洛因  │不詳  │1千5百元  │附表二編│15年3月 │
│    │        │            │      │        │      │          │號4     │，所得1 │
│    │        │            │      │        │      │          │        │千5百元 │
│    │        │            │      │        │      │          │        │沒收，如│
│    │        │            │      │        │      │          │        │全部或一│
│    │        │            │      │        │      │          │        │部不能沒│
│    │        │            │      │        │      │          │        │收時，以│
│    │        │            │      │        │      │          │        │其財產抵│
│    │        │            │      │        │      │          │        │償之    │
├──┼────┼──────┼───┼────┼───┼─────┼────┼────┤
│ 5  │96.3.28 │「台南碗粿」│姜仁杉│海洛因  │不詳  │3千元     │附表二編│15年3月 │
│    │        │地址不詳    │      │        │      │          │號5     │，所得3 │
│    │        │            │      │        │      │          │        │千元沒收│
│    │        │            │      │        │      │          │        │，如全部│
│    │        │            │      │        │      │          │        │或一部不│
│    │        │            │      │        │      │          │        │能沒收時│
│    │        │            │      │        │      │          │        │，以其財│
│    │        │            │      │        │      │          │        │產抵償之│
├──┼────┼──────┼───┼────┼───┼─────┼────┼────┤
│ 6  │96.3.31 │台北縣新店市│姜仁杉│海洛因  │不詳  │3千元     │附表二編│15年3月 │
│    │        │北新路與大豐│      │        │      │          │號6     │，所得3 │
│    │        │路口加油站前│      │        │      │          │        │千元沒收│
│    │        │            │      │        │      │          │        │，如全部│
│    │        │            │      │        │      │          │        │或一部不│
│    │        │            │      │        │      │          │        │能沒收時│
│    │        │            │      │        │      │          │        │，以其財│
│    │        │            │      │        │      │          │        │產抵償之│
├──┼────┼──────┼───┼────┼───┼─────┼────┼────┤
│ 7  │96.4中旬│台北縣新店市│姜仁杉│海洛因  │不詳  │1千元     │無      │15年3月 │
│    │        │北新路與大豐│      │        │      │          │        │，所得1 │
│    │        │路口「麥當勞│      │        │      │          │        │千元沒收│
│    │        │」前        │      │        │      │          │        │，如全部│
│    │        │            │      │        │      │          │        │或一部不│
│    │        │            │      │        │      │          │        │能沒收時│
│    │        │            │      │        │      │          │        │，以其財│
│    │        │            │      │        │      │          │        │產抵償之│
├──┼────┼──────┼───┼────┼───┼─────┼────┼────┤
│ 8  │96.3.28 │台北縣新店市│馮文田│安非他命│1公克 │3千元     │附表二編│7年2月  │
│    │        │中興路與民權│      │        │      │          │號7     │，所得3 │
│    │        │路口        │      │        │      │          │        │千元沒收│
│    │        │            │      │        │      │          │        │，如全部│
│    │        │            │      │        │      │          │        │或一部不│
│    │        │            │      │        │      │          │        │能沒收時│
│    │        │            │      │        │      │          │        │，以其財│
│    │        │            │      │        │      │          │        │產抵償之│
└──┴────┴──────┴───┴────┴───┴─────┴────┴────┘
原判決附表（貳）：
┌──┬─────┬─────┬────┬───────────────────┐
│編號│  發話方  │  受話方  │通話時間│    通  訊  監  察  譯  文  內  容    │
│    │  （Ａ）  │  （Ｂ）  │        │                                      │
├──┼─────┼─────┼────┼───────────────────┤
│ 1  │00000000  │0000000000│96.3.4  │Ａ：喂，大仔！                        │
│    │陳洺銘    │甲○○    │18：11  │Ｂ：誰？                              │
│    │          │          │        │Ａ：阿銘啦，我打電話你怎麼沒接！      │
│    │          │          │        │Ｂ：怎樣！                            │
│    │          │          │        │Ａ：我要1張，我人現在很痛苦！         │
│    │          │          │        │Ｂ：好啦，你有機車嗎？                │
│    │          │          │        │Ａ：沒有。                            │
│    │          │          │        │Ｂ：那你走到中正國小門口來！          │
│    │          │          │        │Ａ：好。                              │
├──┼─────┼─────┼────┼───────────────────┤
│ 2  │00000000  │0000000000│96.3.5  │Ａ：喂，大仔！我要拿2張！             │
│    │陳洺銘    │甲○○    │18：29  │Ｂ：半小時後到全家便利商店那邊等我！  │
│    │          │          │        │Ａ：好。                              │
├──┼─────┼─────┼────┼───────────────────┤
│ 3  │00000000  │0000000000│96.3.10 │Ａ：喂，大仔，我阿銘啦，我要1500元！  │
│    │陳洺銘    │甲○○    │19：19  │Ｂ：好，你有摩托車嗎？                │
│    │          │          │        │Ａ：有。                              │
│    │          │          │        │Ｂ：你過來景美僑興戲院這邊！          │
│    │          │          │        │Ａ：好。                              │
├──┼─────┼─────┼────┼───────────────────┤
│ 4  │00000000  │0000000000│96.3.14 │Ａ：喂，我阿銘，跟你拿1 張半。        │
│    │陳洺銘    │甲○○    │4 ：49  │Ｂ：好。                              │
│    │          │          │        │Ａ：多久會到？                        │
│    │          │          │        │Ｂ：你可以出來嗎？                    │
│    │          │          │        │Ａ：我沒車。                          │
│    │          │          │        │Ｂ：好啦，20分鐘到那裡等。            │
│    │          │          │        │Ａ：好，要準時。                      │
├──┼─────┼─────┼────┼───────────────────┤
│ 5  │0000000000│0000000000│96.3.28 │Ａ：喂，大頭哥，處理3000元軟的，你在哪│
│    │姜仁杉    │甲○○    │19：37  │    裡？                              │
│    │          │          │        │Ｂ：台南碗粿。                        │
│    │          │          │        │Ａ：好，我到那邊打給你！              │
│    │          │          │        │Ｂ：好。                              │
├──┼─────┼─────┼────┼───────────────────┤
│ 6  │0000000000│0000000000│96.3.31 │Ｂ：喂，誰啊！                        │
│    │姜仁杉    │甲○○    │18：22  │Ａ：阿弟，妹妹3張！                   │
│    │          │          │        │Ｂ：好，北新路與大豐路口，你多久會到？│
│    │          │          │        │Ａ：15分鐘左右，我在大漢橋這邊。      │
│    │          │          │        │Ｂ：好。                              │
│    ├─────┼─────┼────┼───────────────────┤
│    │0000000000│0000000000│96.3.31 │Ａ：大頭哥，我到了！                  │
│    │姜仁杉    │甲○○    │19：02  │Ｂ：我在對面加油站這邊！              │
│    │          │          │        │Ａ：好，我過去！                      │
├──┼─────┼─────┼────┼───────────────────┤
│ 7  │0000000000│0000000000│96.3.28 │Ａ：我要1個男的，你要算我多少！       │
│    │馮文田    │甲○○    │19：24  │Ｂ：3 張。                            │
│    │          │          │        │Ａ：好，到哪邊等你？                  │
│    │          │          │        │Ｂ：中興路與民權路口                  │
│    │          │          │        │Ａ：好。                              │
└──┴─────┴─────┴────┴───────────────────┘


司法院資訊處製作；財團法人民間司法改革基金會備份。
